【裁判字號】    95,交易,25
【裁判日期】    950629
【裁判案由】    過失致死
【裁判全文】
臺灣花蓮地方法院刑事判決              95年度交易字第25號
公  訴  人  臺灣花蓮地方法院檢察署檢察官
被      告  乙○○
上列被告因過失致死案件，經檢察官提起公訴（95年度偵字第24
78號），被告於準備程序中就被訴事實為有罪之陳述，經本院合
議庭裁定由受命法官獨任進行簡式審判程序，並判決如下：
    主  文
乙○○因過失致人於死，累犯，處有期徒刑陸月，如易科罰金，
以參佰元折算壹日。
    事  實
一、乙○○前於民國90年間因過失致人於死案件，經本院判處有
    期徒刑1 年確定，於92年4月6日縮短刑期執行完畢，並因此
    遭監理單位吊銷駕駛執照，竟仍不知悔改。於95年3月15日6
    時55分許，無照駕駛車牌號碼WU—2446號自用小客車，沿臺
    9線公路，由北往南方向行駛，行經該路約258.8公里與花蓮
    縣光復鄉○○巷○○路口處時，本應注意車前狀況並隨時採
    取必要之安全措施，及行經無號誌交岔路口時，應減速慢行
    ，依當時天候晴、日間有自然光線、道路鋪設柏油、乾燥無
    缺陷等情形，並無不能注意之情事，竟疏未注意車前狀況，
    且未減速慢行，適有莊天送騎乘車牌號碼HCE—467號重型機
    車，沿花蓮縣光復鄉管真巷，由西往東方向行駛，並欲左轉
    臺9 線公路時，與乙○○所駕駛之上開汽車發生碰撞，莊天
    送人車倒地，乙○○所駕駛之汽車，並波及衝撞沿台9 線公
    路，由南往北方向行駛，彭創宏所駕駛車牌號碼5871—JN號
    自用小客車。莊天送因此受有左胸肋骨骨折及急性心臟衰竭
    ，於送醫急救途中死亡。徐萬葳於肇事後，未經偵查機關發
    覺犯罪前，向前往處理之警員表明為肇事者，及願接受法律
    制裁。
二、案經被害人莊天送之配偶甲○○訴由臺灣花蓮地方法院檢察
    署檢察官偵查起訴
    理  由
一、訊據被告徐萬葳於本院審理中對於其於上揭時間、地點無駕
    駛執照仍駕駛自用小客車，不慎肇事致被害人莊天送死亡，
    其有過失之事實坦承不諱，核與目擊證人彭創宏於警詢中證
    述之情節相符，並有道路交通事故現場圖、道路交通事故調
    查報告表（一）、（二）各乙紙、現場照片32幀、證號查詢
    汽車駕駛人資料1 份在卷可佐，另被害人因本件車禍死亡，
    亦經台灣花蓮地方法院檢察署檢察事務官督同檢驗員相驗屬
    實，並製有勘驗筆錄、相驗屍體證明書、驗斷書各1 份，且
    有相驗照片11幀在卷可憑，被告之自白與事實相符，應堪採
    信。
二、按汽車行駛時，駕駛人應注意車前狀況，並隨時採取必要之
    安全措施；又汽車行經無號誌之交岔路口時，應減速慢行，
    作隨時停車之準備，道路交通安全規則第94條第3項及第93
    條第1項第4款分別定有明文。被告駕車自應注意上述道路交
    通安全規定，而本件車禍發生地點，為鋪設柏油、乾燥且無
    缺陷之路面，當時天候晴、日間有自然光線，並無不能注意
    之情形，此有道路交通事故調查報告表（一）及現場照片附
    卷可參，被告竟疏於注意車前狀況，且行經交岔路口未減速
    慢行，因而肇致本件車禍，被告駕駛車輛之行為顯有過失。
    又如前所述，被害人確因本件車禍而死亡，故被告上開駕車
    過失行為，與被害人之死亡結果間，具有相當因果關係，是
    被告過失致死犯行已臻明確，應予依法論科。至被害人雖亦
    有疏未注意車前狀況，且轉彎車未禮讓直行車先行之駕車過
    失，惟並不因此減免被告前開應負之過失責任，附此敘明。
三、核被告所為，係犯刑法第276條第1項之過失致人於死罪，又
    被告無駕駛執照而駕車並致被害人死亡，應負前開刑事責任
    ，應依道路交通管理處罰條例第86條第1 項之規定，加重其
    刑。被告於肇事後，偵查機關未被發覺其犯行前，向到場之
    警員表明其為肇事者，業據被告於本院審理中供述在卷，並
    有花蓮縣警察局鳳林分局道路交通事故肇事人自首情形紀錄
    表乙紙附卷可憑，應依刑法第62前段條之自首規定，減輕其
    刑。另被告有事實欄所示之前科，並於92年4月6日縮短刑期
    執行完畢，有臺灣高等法院被告前案紀錄表1 份在卷可查，
    其於5 年以內再犯本件有期徒刑以上之罪，為累犯，依刑法
    第47條規定遞加重其刑，並先加後減之。爰審酌被告前有過
    失致人於死罪之前科，竟仍無照駕駛車輛且疏未注意駕車安
    全並遵守交通規則，造成被害人死亡之結果，惟其業與被害
    人家屬達成和解，有和解書1 份在卷可稽，被害人亦與有過
    失，及被告於犯罪後坦承犯行之態度等一切情狀，量處如主
    文所示之刑，並諭知易科罰金之折算標準。
據上論斷，應依刑事訴訟法第299條第1項前段、第273條之1第1
項，刑法第276條第1項、第62條前段、第47條、第41條第1項前
段，道路交通管理處罰條例第86條第1項，罰金罰鍰提高標準條
例第1條前段、第2條，判決如主文。
本案經檢察官張立言到庭執行職務。
中  華    民    國    95    年    6     月    29      日
                          臺灣花蓮地方法院刑事第二庭
                                    法    官  俞秀美
以上正本證明與原本無異。
如對本判決不服，應於送達後10日內，向本院提出上訴狀。（應
抄附繕本）
                                    書記官
中    華    民    國    95    年    6     月   29      日
附錄本案論罪科刑之法條：
中華民國刑法第276條第1項
因過失致人於死者，處2年以下有期徒刑、拘役或2000元以下罰
金。


司法院資訊處製作；財團法人民間司法改革基金會備份。
